ACORDAO-COMPLETO-2371020

ACÓRDÃO DE RELAÇÃO

ACÓRDÃO DE RELAÇÃO 9029/2019 ATA 33/2019 - SEGUNDA CÂMARA

Acórdão 9029/2019-TCU-Segunda Câmara
Trata-se de tomada de contas especial instaurada pelo Ministério do Turismo contra a Associação de Cultura e Turismo de Gramado – ACTG e Marli Teresinha Tomasi, sua então presidente, em razão de irregularidades na execução financeira do Convênio 705090/2009, firmado para execução do projeto “Festa Nacional da Música”, no valor de R$ 200.000,00, cuja vigência foi de 25/9/2009 a 31/12/2009.
O Ministério do Turismo, em sua análise técnica quanto à execução física, concluiu que houve a efetiva execução e atingimento do objeto do convênio, de acordo com o plano de trabalho apresentado, e sugeriu a aprovação da prestação de contas.
Contudo, quanto à análise financeira, o tomador de contas sugeriu a realização de diligência para sanear irregularidades relativas à ausência de lançamento dos documentos da prestação de contas no sistema Siconv e do atesto de recebimento dos serviços e identificação do convênio nas notas fiscais.
Diante da inércia dos responsáveis, o concedente reprovou a prestação de contas do Convênio 705090/2009 e instaurou a presente tomada de contas especial, com impugnação total das despesas realizadas.
As conclusões do tomador de contas, pela irregularidade das contas e ressarcimento do débito no valor original de R$ 200.000,00, foram acolhidas pelo controle interno e pela autoridade ministerial competente.
Presentes os autos nesta Corte, a SecexTCE, realizou diligência ao Banco do Brasil para obtenção de cópias dos cheques emitidos contra a conta corrente do convênio, utilizados para pagamento dos contratos firmados para a realização do evento, em descumprimento a cláusula do termo de convênio, que previa que os recursos deveriam ser movimentados mediante crédito na conta bancária de titularidade dos fornecedores e prestadores de serviço.
Assim,
considerando que a SecexTCE entendeu que as informações encaminhadas pelo Banco do Brasil evidenciaram a adequação dos pagamentos realizados aos prestadores de serviços e a correlação dos pagamentos constantes da Relação de pagamentos com o extrato bancário, os cheques emitidos e as respectivas notas fiscais;
considerando que a unidade técnica ainda consignou que:
i) a própria nota técnica de análise financeira 17/2016, do Ministério do Turismo, minimizou as evidências, registrando que tais irregularidades não conduziam necessariamente à existência de débito;
ii) embora não constassem no Siconv, os documentos exigidos pelo termo de convênio foram juntados à prestação de contas e guardam coerência entre si;
iii) a ausência do atesto da prestação dos serviços e de identificação do convênio nas notas fiscais, diante da realização do objeto conveniado e dos demais elementos probatórios constantes dos autos, não tem o condão de ensejar a irregularidade das contas e imputação de débito;
iv) a irregularidade remanescente, relativa a contratação de empresa para os serviços de divulgação em mídia radiofônica, no valor de R$ 7.440,00, é de pequena materialidade; 
considerando os pareceres uniformes da unidade técnica e do Ministério Público junto ao TCU, no sentido do arquivamento desta tomada de contas especial por ausência de pressupostos de constituição e de desenvolvimento válido e regular do processo, posto que os elementos probatórios permitem concluir que a execução física e financeira do convênio foi adequada, restando irregularidades formais e de baixa materialidade;
considerando, contudo, que a tomada de contas especial encontra-se devidamente constituída, nos termos da IN TCU 71/2012, e que os responsáveis foram inscritos em conta de responsabilidade no Siafi; e 
considerando também que, conforme decidido no Acórdão 2801/2017-TCU-Primeira Câmara, ainda que não mais subsista débito, o TCU deve julgar o mérito de tomada de contas especial instaurada e remetida a esta Corte, não sendo cabível arquivá-la com base em ausência de pressupostos de constituição e de desenvolvimento válido e regular do processo;
os ministros do Tribunal de Contas da União, reunidos em sessão de 2ª Câmara, ACORDAM, por unanimidade, ante as razões expostas pela relatora e com fundamento nos arts. 1º, inciso I, 16, inciso II, 18 e 23, inciso II, da Lei 8.443/1992, c/c os arts. 1º, inciso I, 208 e 214, inciso II, do Regimento Interno, em:
a) julgar regulares com ressalva as contas e dar quitação à Associação de Cultura e Turismo de Gramado – ACTG e a Marli Teresinha Tomasi;
b) dar ciência desta deliberação ao Ministério do Turismo e aos responsáveis.
1. Processo TC-Processo 043.393/2018-7 (TOMADA DE CONTAS ESPECIAL) 
1.1. Classe de Assunto: II.
1.2. Responsáveis: Associação de Cultura e Turismo de Gramado (CNPJ 05.970.767/0001-67) ; Marli Teresinha Tomasi (CPF XXX.322.650-XX) .
1.3. Unidade: Ministério do Turismo.
1.4. Relatora: ministra Ana Arraes.
1.5. Representante do Ministério Público: procurador Júlio Marcelo de Oliveira.
1.6. Unidade Técnica: Secretaria de Controle Externo de Tomada de Contas Especial (SecexTCE) .
1.7. Representação legal: não há.
1.8. Determinações/Recomendações/Orientações: não há.

Segunda Câmara

Ministério do Turismo.

Associação de Cultura e Turismo de Gramado (CNPJ 05.970.767/0001-67); Marli Teresinha Tomasi (CPF XXX.322.650-XX).

ANA ARRAES

não há.

Procurador Júlio Marcelo de Oliveira.

TOMADA DE CONTAS ESPECIAL (TCE)

Secretaria de Controle Externo de Tomada de Contas Especial (SecexTCE).